【裁判字號】    90,親,41
【裁判日期】    901031
【裁判案由】    否認子女
【裁判全文】
臺灣臺南地方法院民事判決  九十年度親字第四一號
    原      告    甲○○
    被      告    乙○○
    兼法定代理人  楊宗禾
右當事人間請求否認子女事件，本院判決如左：
    主      文
確認被告乙○○（民國八十九年十二月八日生）非原告自被告楊宗禾受胎所生之子。
訴訟費用由被告負擔。
    事      實
甲、原告方面：
一、聲明：如主文所示。
二、陳述：緣原告與被告楊宗禾於民國八十二年十月十日結婚為夫妻，但已於九十年六月
    十一日離婚，兩造於離婚前，原告於八十九年十二月八日生下被告乙○○，故依民法
    第一千零六十三條第一項推定為兩造之婚生子女。惟原告自八十九年一月間起，即與
    被告楊宗禾分居，二人未再發生性關係，而被告乙○○則是原告與訴外人張程南同居
    所生之子，是原告即有受確認判決之法律上利益，並依民法第一千零六十三條第二項
    ，訴請判決如聲明所示。
三、證據：提出戶籍謄本一份為證。
乙、被告方面：
    被告未於最後言詞辯論期日到場，惟據其先前到庭所為之聲明及陳述為：
一、聲明：原告之訴駁回，訴訟費用由原告負擔。
二、陳述：對於原告主張之事實沒有意見，乙○○確實不是楊宗禾的孩子，原告懷有乙○
    ○的時候，並未與楊宗禾住在一起，以後請不要再提訊被告楊宗禾到庭。
丙、本院依職權囑託法務部調查局鑑定被告乙○○是否為訴外人張程南之子。
    理      由
一、本件原告起訴主張被告乙○○並非原告自被告楊宗禾受胎所生之事實，業據其提出戶
    籍謄本一件為證，並經本院依職權囑託法務部調查局鑑定被告乙○○與訴外人張程南
    間親子血緣關係之結果，認被告乙○○之血型及各項ＤＮＡ  ＳＴＲ式型別與張程南
    相對應型別均無矛盾，經計算其ＣＰＩ值為一七，五七一，七九一以上，因此認為張
    程南極可能（機率為百分之九十九點九九以上）為乙○○之生父，有該局九十年九月
    十三日（九０）陸（四）字第九００五四一九四號鑑定通知書函覆在卷可稽，堪認原
    告之主張為真實。
二、按夫妻之一方能證明妻非自夫受胎者，得提起否認之訴，但應於知悉子女出生之日起
    一年內為之，民法第一千零六十三條第二項定有明文。從而，原告既於知悉被告乙○
    ○出生之日起一年內提起本訴，請求確認被告乙○○非原告自被告楊宗禾受胎所生之
    子，依前揭法文所示，核無不合，應予准許。
據上論結，本件原告之訴為有理由，依民事訴訟法第三百八十五條第一項前段、第七十八
條、第八十五條第一項前段，判決如主文。
中      華      民      國      九十      年      十      月     三十一     日
                                    臺灣臺南地方法院民事第二庭
~B法      官  張家瑛
右為正本係照原本作成
如對本判決上訴，須於判決送達後廿日內向本院提出上訴狀
中      華      民      國      九十      年      十一    月       一       日
~B法院書記官  蔡蘭櫻


司法院資訊處製作；財團法人民間司法改革基金會備份。
